【裁判字號】    99,消債更,2
【裁判日期】    990430
【裁判案由】    更生事件
【裁判全文】
臺灣澎湖地方法院民事裁定             99年度消債更字第2號
聲  請  人  甲○○
即  債務人              1
上列當事人因消費者債務清理事件向本院聲請更生，本院裁定如
下：
    主  文
債務人甲○○自中華民國九十九年四月三十日上午十時起開始更
生程序。
    理  由
一、按法院開始更生程式之裁定，應載明其年、月、日、時，並
    即時發生效力，消費者債務清理條例第45條第1項定有明文
    。
二、本件債務人主張：債務人因積欠信用卡、信用貸款、保證等
    債務，於消費者債務清理條例施行後，提出債權人清冊以書
    面向最大債權金融機構合作金庫商業銀行申請前置協商，合
    作金庫提出180期零利率、月付新臺幣（下同）17,842元之
    協商方案，惟債務人當時尚因民間債務（債務金額達600萬
    元）遭強制執行中，加上尚有保證債務、積欠民間資產管理
    公司之債務等未列入前置協商，債務人無法同時清償前開各
    筆債務，因此協商不成立。債務人任職於行政院海岸巡防署
    已十多年，目前每月薪資約7萬元，育有2名就學中子女，與
    配偶平均負擔子女教養費及生活費用，債務人每月支出如下
    ：電費273元、瓦斯費360元、電話費183元、交通費800 元
    、本人與次女膳食費9,000元、日用雜貨支出1,000元，共計
    11,616元，經扣除支出後，債務人之收入餘58,384元，又債
    務人每月須不定額支付父母扶養費用，可支配餘額減少，債
    務人積欠總債務金額高達1,000萬元以上，債務人已有不能
    償還債務之虞。債務人有前開不可歸責於債務人致協商不成
    立之事由與不能清償債務之虞情事，且其無擔保或無優先權
    之債務總額未逾1,200萬元，復未經法院裁定開始清算程序
    或宣告破產，爰向本院聲請更生等語。經查：債務人所主張
    之上開事實，業據提出債權人清冊、財團法人金融聯合徵信
    中心債務清理條例前置協商專用債權人清冊、信用報告、財
    產及收入狀況說明書、戶籍謄本、前置協商不成立通知書、
    台灣澎湖地方法院澎院能執仁95執1079字第6742號執行命令
    、生活費用單據19張、行政院海岸巡防署識別證、薪資明細
    3份、郵局存摺影本1份、不動產登記謄本2份、次女張蕙羽
    學生證、債務人及配偶與2名子女(96-97年度)綜合所得稅各
    類所得資料清單及財產歸屬資料清單等為證，又查無債務人
    有消費者債務清理條例第6條第3項、第8條或第46條各款所
    定駁回更生聲請之事由存在，則債務人聲請更生，應屬有據
    ，爰裁定如主文。
中    華    民    國    99    年    4    月    30    日
                      民事庭法  官  陳介安
上為正本係照原本作成
本件不得抗告
本裁定已於99年4月30日上午10時公告。
中    華    民    國    99    年    4    月    30    日
                            書記官  呂黎明

司法院資訊處製作；財團法人民間司法改革基金會備份。
